臺灣臺北地方法院刑事判決　　　　　　　　　　　　　九十三年度易字第五一八號
　　公　訴　人　臺灣臺北地方法院檢察署檢察官
　　被　　　告　乙○○
右列被告因竊盜案件，經檢察官提起公訴（九十三年度偵字第六０四０號），本院判
決如左：
    主  文
乙○○竊盜，累犯，處有期徒刑陸月，如易科罰金，以參佰元折算壹日。
    事  實
一、乙○○前因竊盜罪，經本院以九十二年易字第三二○號刑事判決判處有期徙刑五
    月確定，並於民國九十二年十一月二十八日易科罰金執行完畢。而乙○○為疑似
    妄想性疾患，其行為受被司法迫害妄想影響，覺得司法不公，加上外在的環境影
    響其判斷力，無法控制自己的衝動，而有竊取物品的情形，係精神耗弱之人。乙
    ○○意圖為自己不法之所有，而基於竊盜之犯意，於九十三年三月二十日下午五
    時二十五分許，前去臺北市○○區○○路四八五號之燦坤三Ｃ松江店，趁該店店
    長甲○○不注意之際，將該店內放置於包裝盒內之電腦無線網路基地台一台及其
    配件（可瑞佳牌，ＷＬＢＡＲ─五四ＧＴ型）自包裝盒內取出，得手後將該無線
    網路基地台及配件放置於手提袋內，並將該包裝盒置於原處，旋乙○○攜同手提
    袋步出該店時，為甲○○發現，而報警當場查獲。
二、案經甲○○訴請臺北市政府警察局中山分局報告臺灣臺北地方法院檢察署檢察官
    偵查起訴。
    理  由
一、訊據被告乙○○雖坦承曾於前揭時地未經結帳而在燦坤三Ｃ松江店門口遭查獲手
    提袋內放置有無線網路基地台之事實，惟否認有何竊盜犯行，並辯稱：伊係要回
    車上拿錢後再行結帳，伊沒有竊盜犯意，且伊當場有解釋，但沒有人相信伊是要
    去車上拿錢云云。本院經查：被告前揭竊盜犯行，業據證人即燦坤三Ｃ松江店店
    員蔡瑜祐具結證稱：被告一進店裡，店長甲○○覺得被告怪怪的，而且在店裡一
    個多小時都沒有買東西，而且還一直注意店員有無在看他，店長就叫我要注意他
    ，我過去的時候，就發現有空盒，是無線基地台的空盒，無線基地台已經不見了
    ，原來盒子上的繩子已經不見了，裡面的東西包括所有的配件都不見了，我就拿
    著空盒追出去，店長也一起追出來，要求要檢查被告，我們就在被告的手提袋內
    發現無線基地台及配件等語綦詳（見本院卷第三四頁），核與證人即燦坤三Ｃ松
    江店店長甲○○證述：伊發現一位中年男子神色詭異行為奇怪的徘徊在本店電腦
    週邊區附近，引起伊的注意，所以請店內服務人員前往查看，結果在該區發現有
    一個無線網路基地台的盒子被打開，裡面的東西都不見了，所以伊立即跑到門外
    將該中年男子攔下，並請其打開手上的手提袋查看，結果發現盒內商品都在其中
    等情相符（見偵卷第七、八頁），且審酌被告遭查獲經過，係將放置於包裝盒內
    之電腦無線網路基地台一台及其配件自包裝盒內取出，得手後將該無線網路基地
    台及配件放置於手提袋內，並將該包裝盒置於原處，隨後於步出店外時始遭發現
    ，是由被告由包裝盒內取出所需物品放置於手提待內後，仍將包裝盒置於原處圖
    避免遭察覺以觀，被告顯係竊取盒內物品之理甚明，故被告辯稱伊係要走回車上
    拿錢結帳云云，尚與事實有間，要難信實，此外，並有贓物認領保管收據（見偵
    卷第九頁）及蒐證照片四張在卷可稽（見偵卷第十五、十六頁），從而被告所辯
    要屬臨訟卸責之詞，本件事證明確，被告竊盜犯行洵堪認定，應依法論科。
二、核被告所為，係犯刑法第三百二十條第一項竊盜罪。被告有如犯罪事實欄所載之
    前案及執行記錄之事實，有臺灣高等法院被告全國前案紀錄表一紙在卷可按，其
    前受有期徒刑之執行完畢，於五年以內再犯本件有期徒刑以上之罪，為累犯，應
    依刑法第四十七條規定，加重其刑。又查，被告為疑似妄想性疾患，其行為受被
    司法迫害妄想影響，覺得司法不公，加上外在的環境影響其判斷力，無法控制自
    己的衝動，而有竊取物品的情形，其精神狀態已達精神耗弱之程度，有國軍北投
    醫院九十二年八月二十八日醫修字第０九二０００一八二四號函附精神鑑定報告
    書一件附卷可稽，爰依刑法第十九條第二項規定，減輕其刑，並先加後減之。爰
    審酌被告犯罪之動機、所竊取財物價值尚非過鉅、目的、手段、所生危害與犯罪
    後坦承事實經過然否認有竊盜犯意等一切情狀，量處如主文所示之刑，並諭知易
    科罰金之折算標準，以示懲戒。末查，檢察官雖請求併依竊盜犯贓物犯保安處分
    條例規定宣告強制工作，然本院審酌被告為精神耗弱之人，其辨別事理之能力本
    較正常人薄弱，且於前確定案件及本件所竊取之物品價值均非過鉅，難認被告有
    犯竊盜罪之習慣，自無從併予宣告強制工作，併予敘明。
據上論斷，應依刑事訴訟法第二百九十九條第一項前段，刑法第三百二十條第一項、
第四十七條、第十九條第二項、第四十一條第一項前段，罰金罰緩提高標準條例第一
條前段、第二條，判決如主文。
本案經檢察官林良蓉到庭執行職務
中　　　華　　　民　　　國　　九十三　　年　　　六　　　月　　 十七 　　日
                                    臺灣臺北地方法院刑事第十庭
                                          審判長  法  官  廖紋妤
                                                  法  官  蔡世祺
                                                  法  官  劉煌基
右正本證明與原本無異。
如不服本判決，應於判決送達後十日內向本院提出上訴狀（應抄附繕本）。告訴人或
被害人如對於本判決不服者，應具備理由請求檢察官上訴，其上訴期間之計算係以檢
察官收受判決正本之日期為準。
                                                  書記官  林妙穗
中　　　華　　　民　　　國　　九十三　　年　　　六　　　月　　　十　　　日
附錄論罪法條
中華民國刑法第三百二十條第一項
(普通竊盜罪、竊佔罪)
意圖為自己或第三人不法之所有，而竊取他人之動產者，為竊盜罪，處五年以下有期
徒刑、拘役或五百元以下罰金。
